【裁判字號】    95,易,461
【裁判日期】    950420
【裁判案由】    竊盜
【裁判全文】
臺灣高雄地方法院刑事判決               95年度易字第461號
公  訴  人  臺灣高雄地方法院檢察署檢察官
被      告  甲○○
                    另案於臺灣高雄監獄執行中
上列被告因竊盜案件，經檢察官提起公訴（95年度偵字第3409號
）及移送併辦（95年度偵字第7638號），本院改依簡式審判程序
審理，判決如下：
    主  文
甲○○連續攜帶兇器竊盜電線，累犯，處有期徒刑壹年肆月。
    事  實
一、甲○○前因竊盜案件，經本院以93年度簡字第3350號判決，
    判處有期徒刑5 月確定，於民國94年6 月16日執行完畢。詎
    其仍不知悔改，竟基於意圖為自己不法所有之概括犯意，連
    續於：(一)94年10月6 日上午，騎乘其妻所有之車牌號碼OMX-
    623 號重型機車，至高雄縣阿蓮鄉○○村○○段521 地號處
    ，徒手竊取台灣電力股份有限公司（下稱台電公司）所有、
    已遭不詳之人剪下而放置在該處之電線約20餘公斤得手，嗣
    於同日上午8 時50分許，其騎乘上開機車至該處，欲繼續竊
    取其餘放置在該處之電線時，為附近居民林福雄發現而上前
    質問，甲○○見狀乃騎乘上開機車而逃離該處，然仍為林福
    雄記下車牌號碼而為警循線查獲；(二)94年10月25日上午9 時
    許，其騎乘上開機車，至臺南縣龍崎鄉楠坑村5 之1 號旁，
    持客觀上足供為兇器使用之鐵剪1 支，竊取台電公司所有、
    然因先前已遭破壞而未作傳輸電力使用之電線120 公尺，得
    手後將之藏放在附近草叢內，預備日後伺機販售與舊物商（
    然嗣遭不詳之人取走而未查獲）；(三)94年10月25日上午11時
    30分許，其騎乘上開機車，至臺南縣龍崎鄉楠坑村9 號附近
    ，持前開客觀上足供為兇器使用之鐵剪1 支，竊取台電公司
    所有、作為傳輸電力使用之電線284 公尺，得手後將之藏放
    在附近草叢內，預備日後販售與舊物商（然嗣遭不詳之人取
    走而未查獲）。後經附近住戶陳仁山察覺家中沒電而知悉有
    異，遂打電話報警處理，經到場處理員警發現甲○○騎乘上
    開機車逃逸，乃記下機車之車牌號碼，循線查悉上情。
二、案經臺南縣政府警察局歸仁分局報請臺灣臺南地方法院檢察
    署呈請臺灣高等法院檢察署令轉，及高雄縣政府警察局湖內
    分局報請臺灣高雄地方法院檢察署檢察官偵查起訴及移送併
    辦。
    理  由
一、按本件被告甲○○所犯係死刑、無期徒刑、最輕本刑為3 年
    以上有期徒刑以外之罪，其於準備程序就前揭被訴事實為有
    罪之陳述，經受命法官告知簡式審判程序之旨，並聽取其與
    公訴人意見後，本院認無不得或不宜改依簡式審判程序進行
    之處，爰依刑事訴訟法第273 條之1 第1 項、第284 條之1
    ，裁定本件由受命法官獨任進行簡式審判程序，合先敘明。
二、前揭犯罪事實，業據被告於本院審理中坦承不諱，核與證人
    即台電公司人員丁○○（見警1 卷第7 、8 頁，警2 卷第6
    、7 頁）、丙○○（見警1 卷第9 、10頁）、證人林福雄（
    見警1 卷第11、12頁）、陳仁山（見警2 卷第8 至10頁）於
    警詢中所述情節相符，並有案發現場相片（見警1 卷第5 、
    6 、17頁，警2 卷第11至14頁）在卷可稽，則被告前開自白
    與事實相符，堪以採信。本件事證明確，被告前揭犯行，洵
    堪認定。至公訴意旨謂被告於前開犯罪事實(一)所竊取得手之
    電線為372 公尺乙節，查該等372 公尺之電線，係放置在高
    雄縣阿蓮鄉○○村○○段521 地號處、尚未為被告竊走之電
    線之數量，業據被告陳述明確，且有證人丙○○出具之贓物
    認領保管單在卷可證（見偵1 卷第26頁），是公訴意旨於此
    容有誤認，併此敘明。
三、按竊盜或損壞電桿、電線、變壓器或其他供電設備者，依刑
    法之規定從重處斷，電業法第105 條定有明文。次按，刑法
    第321 條第1 項第3 款之攜帶兇器竊盜罪，係以行為人攜帶
    兇器竊盜為其加重條件，此所謂兇器，其種類並無限制，凡
    客觀上足對人之生命、身體、安全構成威脅，具有危險性之
    兇器均屬之，且祇須行竊時攜帶此種具有危險性之兇器為已
    足，並不以攜帶之初有行兇之意圖為必要（最高法院79年臺
    上字第5253號判例足資參照），被告持以為前開犯罪事實(二)
    、(三)所示犯行之鐵剪，長度約23公分，業據被告於本院審理
    中陳述明確，且足以裁剪前開電線，顯係相當銳利之物，客
    觀上自足對人之生命、身體、安全構成威脅，要屬兇器無訛
    。是核被告前開犯罪事實(一)所為，係犯刑法第320 條第1 項
    之普通竊盜罪；其前開犯罪事實(二)所為，係犯刑法第321 條
    第1 項第3 款之攜帶兇器竊盜罪；其前開犯罪事實(三)所為，
    係犯電業法第105 條之竊盜電線罪（犯罪事實(一)、(二)部分，
    被告雖亦係竊取台電公司所有之電線，然於被告竊取該等電
    線時，該等電線早已失其傳輸電力之作用，尚難認此2 部分
    亦犯有電業法第105 條之罪），應依刑法第321 條第1 項第
    3 款之攜帶兇器竊盜罪從重處斷。被告先後3 次竊盜犯行，
    時間緊接，犯罪構成要件相同，顯係基於概括犯意為之，應
    依連續犯之規定，以情節較重之攜帶兇器竊盜電線罪論以一
    罪，並加重其刑。併辦部分（即上開犯罪事實(三)所示犯行）
    既與起訴部分有連續犯之裁判上一罪關係，自為起訴效力所
    及，本院得併予審理，附此敘明。被告有如犯罪事實欄所載
    之上揭前科紀錄，有臺灣高等法院被告前案紀錄表及臺灣高
    雄地方法院檢察署被告之刑案資料查註紀錄表在卷可稽，其
    受有期徒刑執行完畢，5 年內再犯本件最重本刑為有期徒刑
    以上之罪，為累犯，應依刑法第47條規定加重其刑，並遞加
    重之。爰審酌被告為貪圖不法利益，竟任意竊取他人財物，
    所為實不足取，且為遂行其竊盜犯行，率然將台電公司供作
    傳輸電力使用之電線剪斷，導致電力無法正常供輸，嚴重影
    響他人日常生活，犯罪情節難認輕微，然念及其犯後坦承所
    有犯行，態度尚可，復參以其先前已有多次竊盜犯行經論罪
    科刑之紀錄，有上開臺灣高等法院被告前案紀錄表及臺灣高
    雄地方法院檢察署被告之刑案資料查註紀錄表可佐，而仍為
    本件竊盜犯行，顯見其實未能悔悟、警惕等一切情狀，量處
    如主文所示之刑，以資懲儆。被告持以為前開犯罪事實(二)、
    (三)所示竊盜犯行之鐵剪1 支，並未扣案，且經被告隨手丟棄
    而不知去向，業據被告於警詢中陳述明確，為避免日後執行
    困難，爰不為沒收之宣告，附此敘明。
據上論斷，應依刑事訴訟法第273 條之1 第1 項、第284 條之1
、第299 條第1 項前段，電業法第105 條，刑法第56條、第321
條第1 項第3 款、第47條，判決如主文。
本案經檢察官乙○○到庭執行職務。
中    華    民    國    95    年    4     月    20    日
                  刑事第五庭    法  官 陳君杰
以上正本證明與原本無異。
如不服本判決，應於判決送達後10日內，向本院提出上訴狀。
中    華    民    國    95    年    4     月    20    日
                                書記官 陳昱良
附錄本案論罪科刑法條：
刑法第320 條第1 項
意圖為自己或第三人不法之所有，而竊取他人之動產者，為竊盜
罪，處5年以下有期徒刑、拘役或500元以下罰金。
刑法第321 條第1 項
犯竊盜罪而有左列情形之一者，處6 月以上、5 年以下有期徒刑
：
一  於夜間侵入住宅或有人居住之建築物、船艦或隱匿其內而犯
    之者。
二  毀越門扇、牆垣或其他安全設備而犯之者。
三  攜帶兇器而犯之者。
四  結夥三人以上而犯之者。
五  乘火災、水災或其他災害之際而犯之者。
六  在車站或埠頭而犯之者。
電業法第105 條
竊盜或損壞電桿、電線、變壓器或其他供電設備者，依刑法之規
定從重處罰。


司法院資訊處製作；財團法人民間司法改革基金會備份。
